【裁判字號】    98,毒抗,159
【裁判日期】    980630
【裁判案由】    聲請觀察勒戒
【裁判全文】
臺灣高等法院臺南分院刑事裁定         98年度毒抗字第159號
抗  告  人
即  被  告  甲○○
上列抗告人因違反毒品危害防制條例案件，不服臺灣雲林地方法
院中華民國98年4月20日裁定（98年度毒聲字第86號），提起抗
告，本院裁定如下：
    主  文
抗告駁回。
    理  由
一、原裁定略以：
(一)、被告（即本件抗告人）甲○○前因施用毒品案件，經觀察、
    勒戒後，認有繼續施用毒品傾向，續執行強制戒治，於民國
    （下同）90年11月21日停止戒治出所，於91年5月12日戒治
    期滿，並由雲林地方法院檢察署檢察官於91年6月25日以91
    年度戒毒偵字第57號不起訴處分確定。詎其仍不知悔改，於
    前開強制戒治釋放5年後，復基於施用第一級毒品之犯意，
    於97年12月4日為警採尿時起回溯72小時內之某時，在不詳
    地點，以不詳方式，施用第一級毒品海洛因；另其於施用第
    二級毒品之犯意，於97年12月1日11時許，在雲林縣斗六市
    鎮○里○○○街7巷5號其住處，以將甲基安非他命置於玻璃
    球內，點火燒烤後吸食其煙之方式，施用第二級毒品甲基安
    非他命。嗣於97年12月4日，為警持臺灣雲林地方法院核發
    之搜索票，在其住處查獲，並扣得第二級毒品甲基安非他命
    1包（毛重0.9公克）及其所有供施用毒品之器具塑膠分裝管
    2支、注射針筒3支、吸食器1只及電子磅秤1臺，經採尿送驗
    ，結果檢出毒品嗎啡、可待因及甲基安非他命之陽性反應。
(二)、訊據被告甲○○僅坦承施用第二級毒品甲基安非他命，惟查
    ，按尿液毒品檢驗，若能使用先進之氣相層析質譜儀分析法
    確認，則可完全排除偽陽性之干擾，為目前最具公信力之檢
    驗方法。而本件被告於97年12月4 日為警所採集之尿液，經
    以酵素免疫分析法（EIA） 為初步檢驗及以氣相層析質譜儀
    法（GC/MS） 進行確認檢驗，結果呈毒品嗎啡、可待因及甲
    基安非他命之陽性反應，此有臺灣檢驗科技股份有限公司97
    年12月17日報告編號KH2008C0000000號濫用藥物尿液檢驗報
    告、尿液送檢真實姓名對照表各1 紙在卷可稽。此外，復有
    上開扣案物品可資佐證，是檢察官主張之事實應堪認定。
(三)、又被告前因施用毒品案件，經原審法院以90年度毒聲字第29
    號裁定送觀察、勒戒後，認有繼續施用毒品傾向，經同院以
    90年毒聲字第547號裁定令入戒治處所，施以強制戒治1年，
    嗣因戒治成效評定為合格，經裁定停止戒治，於90年11月21
    日出所，所餘戒治期間付保護管束，並於91年5月12日保護
    管束期滿，並由雲林地方法院檢察署檢察官於91年6月25日
    以91年度戒毒偵字第57號為不起訴處分確定，此有臺灣高等
    法院被告前案紀錄表在卷可憑。本件被告施用第一、二級毒
    品之時間為97年12月4日採尿時回溯72小時內之某時及97年
    12月1日11時許，距離前次施用毒品經強制戒治執行完畢已
    逾5年，揆諸前開規定，檢察官聲請法院裁定，令被告入勒
    戒處所觀察、勒戒，於法並無不合，故裁定命被告甲○○應
    送勒戒處所觀察、勒戒等語。
二、按被告為觀察、勒戒或強制戒治執行完畢釋放後，5年後再
    犯毒品危害防制條例第10條之罪者，應送勒戒處所觀察、勒
    戒。犯毒品危害防制條例第10條之罪者，檢察官應聲請法院
    裁定，令被告入勒戒處所觀察、勒戒，其期間不得逾2月，
    毒品危害防制條例第20條第3項、第1項分別定有明文。
三、經查：
(一)、被告於97年12月4日為警所採集之尿液，經以酵素免疫分析
    法（EIA）為初步檢驗及以氣相層析質譜儀法（GC/MS）進行
    確認檢驗，結果呈毒品嗎啡、可待因及甲基安非他命之陽性
    反應，有臺灣檢驗科技股份有限公司濫用藥物尿液檢驗報告
    、尿液送檢真實姓名對照表各1紙在卷可稽。此外，復有扣
    案物品可資佐證，是被告施用第一級毒品海洛因、第二級毒
    品安非他命之犯行，堪以認定。又查，被告前因施用毒品案
    件，亦經裁定送觀察、勒戒後，認有繼續施用毒品傾向，再
    以裁定命其令入戒治處所強制戒治，嗣由雲林地方法院檢察
    署檢察官於91年6月25日以91年度戒毒偵字第57號為不起訴
    處分確定，而本件被告施用第一、二級毒品之時間為97年12
    月4日採尿時回溯72小時內之某時及97年12月1日11時許，距
    離前次施用毒品經強制戒治執行完畢已逾5年，是以檢察官
    依毒品危害防制條例第20條第3項、第1項規定，聲請原審法
    院裁定，令被告入勒戒處所觀察、勒戒，原審法院經審核後
    認於法並無不合，而裁定抗告人應送勒戒處所觀察、勒戒，
    原裁定所認，自屬正當。
(二)、又本件抗告人提起抗告，並未附理由，本院前於98年5月19
    日發函請抗告人補提抗告理由，抗告人本人並於同年6月6日
    收受該函，有本院送達證書可稽，惟直至本院作成裁定前均
    未見抗告人提出抗告理由，是以，本件抗告人提起抗告，雖
    未說明理由，而本院詳核原裁定並無不當，抗告人抗告為無
    理由，應予駁回。
四、據上論結，應依刑事訴訟法第412條，裁定如主文。
中    華    民    國    98    年    6     月    30    日
                  刑事第三庭    審判長法  官  陳義仲
                                      法  官  蘇清水
                                      法  官  宋明中
以上正本證明與原本無異。
不得再抗告。
                                      書記官  黃子起
中    華    民    國    98    年    6     月    30    日


司法院資訊處製作；財團法人民間司法改革基金會備份。
